【裁判字號】    98,訴,373
【裁判日期】    980930
【裁判案由】    違反毒品危害防制條例
【裁判全文】
臺灣花蓮地方法院刑事判決               98年度訴字第373號
公  訴  人  臺灣花蓮地方法院檢察署檢察官
被      告  甲○○
                    （現於臺灣花蓮看守所另案羈押中）
上列被告因違反毒品危害防制條例案件，經檢察官提起公訴（98
年度毒偵字第 381號），被告於準備程序中為有罪之陳述，經本
院合議庭裁定改以簡式審判程序審理，並判決如下：
    主  文
甲○○施用第一級毒品，處有期徒刑捌月，扣案之海洛因拾玖包
（合計淨重參點壹伍公克）均沒收銷燬之；葡萄糖壹罐、葡萄糖
壹包、分裝袋拾貳只，均沒收之。又施用第二級毒品，處有期徒
刑肆月，扣案之甲基安非他命貳包（合計毛重零點陸陸柒貳公克
、驗餘合計毛重零點陸伍陸貳公克）均沒收銷燬之。應執行有期
徒刑拾月，扣案之海洛因拾玖包（合計淨重參點壹伍公克）、甲
基安非他命貳包（合計毛重零點陸陸柒貳公克、驗餘合計毛重零
點陸伍陸貳公克），均沒收銷燬之；葡萄糖壹罐、葡萄糖壹包、
分裝袋拾貳只，均沒收之。
    事  實
一、甲○○於民國93年間因施用毒品案件，經本院裁定送勒戒處
    所施以觀察、勒戒後，認無繼續施用毒品之傾向，經臺灣花
    蓮地方法院檢察署檢察官以93年度毒偵字第 230號不起訴處
    分確定。詎其仍未戒除毒癮，明知海洛因、甲基安非他命分
    別係毒品危害防制條例所稱之第一、二級毒品，不得非法持
    有及施用，竟基於施用第一、二級毒品之犯意，於97年12月
    24日上午某時許，在花蓮縣花蓮市○○路 599號3樓之6處所
    內，將海洛因放入香菸燃燒吸食其煙霧之方式，非法施用海
    洛因 1次後，隨即在同一處所內，以將甲基安非他命放入玻
    璃球吸食器燒烤吸其煙霧之方式，非法施用甲基安非他命 1
    次。嗣於同日13時21分許，為警在花蓮縣花蓮市○○路 599
    號3樓之6處所查獲，並扣得其所有之海洛因19包（合計淨重
    3.15公克）、甲基安非他命 2包（合計毛重0.6672公克）及
    其所有供（但非專供）施用第一級毒品海洛因所用之葡萄糖
    1罐、葡萄糖1包、分裝袋12只等物，嗣經其同意採集其尿液
    送驗結果呈鴉片類、安非他命類陽性反應，始知上情。
二、案經臺灣花蓮地方法院檢察署檢察官自動簽分偵查起訴。
    理  由
一、上揭事實，業據被告甲○○於警、偵訊及本院調查、審理時
    坦承不諱，且被告於上開時、地為警查獲所採尿液送請慈濟
    大學檢驗結果，分別呈鴉片類及安非他命類陽性反應等情，
    有慈濟大學濫用藥物檢驗中心檢驗總表、偵辦毒品案件涉嫌
    人尿液檢體採集送驗紀錄表等影本各 1紙在卷可證。又查獲
    被告所有之白色粉末19包（合計淨重3.15公克），經法務部
    調查局鑑定後，確含有海洛因成分等情，有法務部調查局濫
    用藥物實驗室調科壹字第09823004960號鑑定書1紙在卷可憑
    ，另查獲被告所有之白色晶體 2包（合計毛重0.6672公克、
    驗餘合計毛重0.6562公克）），經送請慈濟大學濫用藥物檢
    驗中心檢驗結果，確含有甲基安非他命成分等情，亦有該檢
    驗中心98年3月4日慈大藥字第 98030415號鑑定書1紙附卷可
    稽，並有被告所有供（但非專供）施用第一級毒品海洛因所
    用之葡萄糖1罐、葡萄糖1包、分裝袋12只等物扣案可稽，是
    被告前開施用第一、二級毒品之犯行，事證明確，堪以認定
    。
二、又被告於93年間因施用毒品案件，經本院裁定送勒戒處所施
    以觀察、勒戒後，認無繼續施用毒品之傾向，經臺灣花蓮地
    方法院檢察署檢察官以93年度毒偵字第 230號不起訴處分確
    定等情，有臺灣高等法院被告前案紀錄表 1份在卷足憑，堪
    認被告於前開觀察、勒戒執行完畢釋放後， 5年內再犯本件
    施用第一、二級毒品之犯行，已甚明確，均應依法論科。
三、按海洛因、甲基安非他命分別係毒品危害防制條例第2條第2
    項第1、2款所稱之第一、二級毒品。核被告於上開時、地非
    法施用海洛因、甲基安非他命之行為，分別係犯毒品危害防
    制條例第10條第1項之施用第一級毒品罪及同條例第10條第2
    項之施用第二級毒品罪。被告施用前後持有海洛因、甲基安
    非他命之低度行為，為其施用第一、二級毒品之高度行為所
    吸收，均不另論處。又被告所犯上開施用第一、二級毒品罪
    之犯意各別，應予分論併罰。爰審酌被告素行不佳，前經觀
    察、勒戒之處遇後，猶未能戒斷毒癮，仍繼續施用海洛因、
    甲基安非他命等毒品，戕害自身健康，漠視法令禁制，併其
    犯後坦承犯行，態度尚佳，及其犯罪動機、手段等一切情狀
    ，各量處如主文所示之刑，並定其應執行之刑，以示儆懲。
四、扣案之海洛因19包（合計淨重3.15公克）、甲基安非他命 2
    包（合計毛重0.6672公克、驗餘合計毛重0.6562公克），應
    依毒品危害防制條例第18條第 1項前段之規定，不問屬於犯
    人與否，均沒收銷燬之；另扣案之葡萄糖1罐、葡萄糖1包、
    分裝袋12只，均係被告所有供（但非專供）施用第一級毒品
    海洛因所用之物乙節，業經被告陳明在卷，自應依刑法第38
    條第1項第2款之規定，均併予宣告沒收之。至扣案之電話卡
    、電話簿、手機、現金等物，雖均係被告所有之物，然無證
    據證明與本案有關，且均非屬於違禁物，爰不為沒收之諭知
    ，附此敘明。
據上論斷，應依刑事訴訟法第 273條之1第1項、第299條第1項前
段，毒品危害防制條例第 10條第1項、第2項、第18條第1項前段
，刑法第11條前段、第 51條第5款、第38條第1項第2款，判決如
主文。
本案經檢察官吳毓靈到庭執行職務。
中    華    民    國    98    年    9     月    30    日
                  刑事第三庭    法  官  許乃文
以上正本證明與原本無異。
如不服本判決應於收受送達後10日內向本院提出上訴書狀，並應
敘述具體理由。其未敘述上訴理由者，應於上訴期間屆滿後20日
內向本院補提理由書 (均須按他造當事人之人數附繕本) 「切勿
逕送上級法院」。
中    華    民    國    98    年    9     月    30    日
                                書記官
附錄本判決論罪之法律條文：
毒品危害防制條例第10條：
施用第一級毒品者，處 6 月以上 5 年以下有期徒刑。
施用第二級毒品者，處 3 年以下有期徒刑。


司法院資訊處製作；財團法人民間司法改革基金會備份。
